ACORDAO-COMPLETO-2363082

ACÓRDÃO DE RELAÇÃO

ACÓRDÃO DE RELAÇÃO 1731/2019 ATA 27/2019 - PLENÁRIO

Acórdão 1731/2019-TCU-Plenário
Trata-se de representação, com pedido de medida cautelar inaudita altera pars, formulado por TEL Centro de Contatos Ltda., a respeito de alegadas irregularidades que teriam ocorrido no Pregão Eletrônico 3/2019, promovido pela Agência Nacional de Vigilância Sanitária (Anvisa) , cujo objeto é a contratação de serviços continuados destinados à operacionalização da central de atendimento daquela autarquia, no valor estimado de R$ 6.821.844,30.
Considerando que o representante alega que o edital do referido pregão possuiria vício insanável ao prever cláusula de reajuste dos preços contratuais pelo Índice Geral de Preços do Mercado - IGP-M, em vez de “repactuação” –, entendido como apuração da variação dos índices salariais, calculados pelo sindicato da categoria –, visto o objeto envolver serviços continuados e de contratação de mão de obra, item de maior relevância no contrato;
considerando que o objeto licitado não se enquadra como atividade de dedicação exclusiva de mão de obra nos termos definidos pelos arts. 12 e 13 do Decreto 9.507/2018 c/c o art. 17 da IN-Seges/MP 5/2017 e entendimentos desta Corte de Contas sobre o critério de reajuste de preços por repactuação (Acórdãos Plenário 1.488/2016, 1.574/2015 e 3.388/2012) , conforme apurado pela unidade técnica do TCU;
considerando que não foram detectadas falhas/impropriedades na condução do procedimento licitatório do Pregão Eletrônico 3/2019;
considerando que a própria representante já celebrou o contrato com a Anvisa decorrente do citado certame, tendo os atos praticados pelo pregoeiro transcorridos conforme as normas legais;
considerando, finalmente, o disposto no inciso III do art. 143 do Regimento Interno deste Tribunal;
os ministros do Tribunal de Contas da União, reunidos em sessão de Plenário, ACORDAM, por unanimidade, de acordo com os pareceres emitidos nos autos e com fundamento nos arts. 235 e 237 do Regimento Interno, em:
a) conhecer desta representação e considerá-la improcedente;
b) indeferir o pedido de medida cautelar, pois ausentes os pressupostos para sua adoção;
c) dar ciência desta deliberação, bem como da instrução da unidade técnica, à representante e à Agência Nacional de Vigilância Sanitária; e
d) arquivar o presente processo.
1. Processo TC-Processo 008.374/2019-8 (REPRESENTAÇÃO) 
1.1. Classe de Assunto: VII.
1.2. Representante: TEL Centro de Contatos Ltda. (CNPJ 73.663.114/0001-95) 
1.3. Unidade: Agência Nacional de Vigilância Sanitária.
1.4. Relatora: ministra Ana Arraes.
1.5. Representante do Ministério Público: não atuou.
1.6. Unidade Técnica: Secretaria de Controle Externo de Aquisições Logísticas - Selog.
1.7. Representação legal: Fabricio Oliveira Braga (OAB/DF 28.068) , representando Agência Nacional de Vigilância Sanitária; Gisele Vieira da Silva Amorim (OAB/BA-39.716) e outros, representando TEL Centro de Contatos Ltda..
1.8. Determinações/Recomendações/Orientações: não há.

Abelardo Frota e Cysne Filho; e 153 outros impetrantes

ANA ARRAES

Fabricio Oliveira Braga (OAB/DF 28.068), representando Agência Nacional de Vigilância Sanitária; Gisele Vieira da Silva Amorim (OAB/BA-39.716) e outros, representando TEL Centro de Contatos Ltda..

Não atuou.

REPRESENTAÇÃO (REPR)